臺灣高等法院民事裁定
111年度抗字第68號
抗  告  人  盧郭細  

訴訟代理人  盧紀鐃  
上列抗告人因臺灣新北地方法院110年度國字第24號請求國家賠
償事件，聲請交付法庭錄音光碟，對於中華民國110年12月14日
臺灣新北地方法院110年度聲字第291號裁定提起抗告，本院裁定
如下：
    主  文
原裁定廢棄。
    理  由
一、按當事人及依法得聲請閱覽卷宗之人，因主張或維護其法律
    上利益，得於開庭翌日起至裁判確定後6個月內，繳納費用
    聲請法院許可交付法庭錄音或錄影內容，法院組織法第90條
    之1第1項前段定有明文。次按當事人及依法得聲請閱覽卷宗
    之人，因主張或維護其法律上利益，聲請交付法庭錄音或錄
    影內容時，應敘明理由，由法院為許可與否之裁定，法庭錄
    音錄影及其利用保存辦法第8條第1項亦有明定。又所謂主張
    或維護法律上利益，舉凡核對更正筆錄、他案訴訟所需，或
    認法院指揮訴訟方式對其訴訟權益有影響之虞，欲用以保障
    其法律上利益等，均屬之（最高法院109年度台抗字第786號
    裁定意旨採相同見解）。
二、聲請及抗告意旨略以：伊為了解原法院110年度國字第24號
    請求國家賠償事件（下稱系爭事件）於民國（下同）110年1
    1月10日開庭時，承審法官有無違反法官倫理規範第12條、
    第15條、第17條規定，以保障民事訴訟程序公平之法律利益
    ，爰聲請交付當日之法庭錄音光碟，原裁定駁回聲請尚有未
    當，應予廢棄等語。
三、經查，抗告人為系爭事件之原告，為依法得聲請閱覽卷宗之
    人，其聲請交付系爭事件110年11月10日之法庭錄音光碟，
    並於本件抗告狀補陳係為了解承審法官當日開庭有無違反法
    官倫理規範第12條、第15條、第17條規定，以保障民事訴訟
    程序公平之法律利益等語，堪認抗告人已敘明其欲維護之法
    律上利益。原裁定未及審酌抗告人敘明聲請交付法庭錄音光
    碟所主張或維護其法律上利益之理由，駁回抗告人之聲請，
    尚有未洽。抗告意旨指摘原裁定不當，聲明廢棄，為有理由
    。又因抗告人聲請之錄音光碟資料在原法院，宜由原法院查
    明其有無其他限制交付之情形，爰將原裁定廢棄，由原法院
    另為適當之處理。
四、據上論結，本件抗告為有理由，爰裁定如主文。
中　　華　　民　　國　　111 　年　　1 　　月　　20　　日
                  民事第十庭    
                      審判長法  官  黃嘉烈
                            法  官  高明德
                            法  官  張文毓
正本係照原本作成。
本裁定除以適用法規顯有錯誤為理由外，不得再抗告。如提起再
抗告，應於收受送達後10日內委任律師為代理人向本院提出再抗
告狀。並繳納再抗告費新臺幣１千元。
中　　華　　民　　國　　111 　年　　1 　　月　　20　　日
　　　　　　　　　　　　　
　　　　　　　　　　　　　  書記官  劉文珠